【裁判字號】    95,交抗,120
【裁判日期】    950911
【裁判案由】    聲明異議
【裁判全文】
臺灣高等法院高雄分院刑事裁定         95年度交抗字第120號
抗告人即
受處分人    甲○○
上列抗告人因違反道路交通管理處罰條例聲明異議案件，不服臺
灣高雄地方法院中華民國95年8 月7 日裁定（95年度交聲字第41
7 號），提起抗告，本院裁定如下：
    主  文
抗告駁回。
    理  由
一、抗告意旨略以：抗告人以時速60公里之速度駕駛，並無超速
    之情形，至交通警察大隊函所稱設有限速50公里之標誌，該
    限速標誌，因鄰旁樹木茂密，一般人行經該處，均無法看見
    ，抗告人以為速限仍為60公里，並無超速之情形。至高雄市
    政府所稱設有警告標誌，係於案發後始設立，作為答辯之依
    據，自無法讓人信服云云。
二、按汽車駕駛人，行車速度，超過規定之最高時速，或低於規
    定之最低時速，處新台幣（下同）1,200 元以上2,400 元以
    下罰鍰。道路交通管理處罰條例第40條第1 項定有明文。經
    查：
(一)、抗告人於95年4 月25日下午2 時24分許，在高雄市○○區○
    ○路與和光路口處，違規以時速66公里之速度行駛（該路段
    速限為50公里），經高雄市政府警察局交通警察大隊設置於
    該路口之測速照相機拍照，逕為舉發，有卷附照片2 幀、高
    雄市政府警察局舉發違反道路交通管理事件通知單1 件足憑
    （見原審卷第12至13頁、15頁），而上開測速路段之限速為
    時速50公里，且該速限標誌分設於軍校路與右昌街口、軍校
    路997 號前、軍校路與和光路口前約15公尺處，並於軍校路
    、和光路口前約180 公尺處設置「前有測速照相請減速慢行
    」及「易肇事路段請減速慢行」等警告標誌，提醒駕駛人注
    意，有高雄市政府警察局交通警察大隊95年8 月2 日高市警
    交三字第0950013785號函及現場照片3 幀在卷足佐（見原審
    卷第20頁），應屬真實。
(二)、抗告人辯稱：伊因沿路限速均為時速60公里，且軍校路與和
    光路口附近之限速標誌遭濃密之樹葉遮蔽，致伊無從得悉該
    路段限速已變更為時速50公里，始逾限速，且伊逾越限速部
    分，亦應屬測速機器誤差值範圍內云云。查：
  1.依測速相片所示，抗告人於95年4 月25日下午2 時24分適由
    北往南沿軍校路行駛，而於行經軍校路與和光路口時因以時
    速66公里之速度行駛，已逾限速時速50公里，遭測速儀器拍
    照（見原審卷第12頁、第13頁），惟抗告人所指因遭濃密樹
    葉遮蔽，而無法明顯辨識之限速標誌設置地點，係在軍校路
    與右昌街口（見原審卷第10頁抗告人自行拍攝之相片1 幀、
    第21頁高雄市政府警察局交通警察大隊拍攝之相片1 幀），
    而軍校路與和光路口所設限速標誌則無遭樹葉遮蔽，致無法
    辨識之情，此有高雄市政府警察局交通警察大隊95年8 月2
    日高市警交三字第0950013785號函附照片1 幀可稽（見原審
    卷第21頁背面），足認上開路段限速時速50公里之標誌應屬
    清晰可辨，異議人之前開辯解殊非可採。
  2.又軍校路與和光路口設置之測速器於出廠時業經認證合格，
    於使用期間並經交通警察大隊人員於定期巡查時更換底片，
    並對主機之功能實施檢測無誤後，始行使用，而該測速器之
    準確度及誤差值為，時速100 公里以下為正負3 公里，時速
    100 公里以上為正負百分之三，有高雄市政府警察局交通警
    察大隊95年8 月2 日高市警交三字第0950013785號函附微電
    腦闖紅燈及測速照相設備目錄認證書1 份在卷足佐（見原審
    卷第20頁、第31頁）。本件抗告人經測速照相設備所測得之
    速度為時速66公里，是抗告人於行經軍校路與和光路口時之
    速度應在時速63公里至69公里之間，顯然已逾該路段之限速
    時速50公里，且與抗告人辯稱：伊當日因認上開路段之限速
    為時速60公里，遂均以時速60公里行駛云云有間，故抗告人
    所辯均無足採。又高雄政府不可能為抗告人本件交通違規事
    件，而再設置交通標誌，是其抗告意旨稱高雄市政府所稱設
    有警告誌，係於案發後始設立，作為答辯之依據云云，亦無
    足取。
  3.從而，原審維持原處分機關以測速器材所拍攝之抗告人超速
    相片為依據，裁處抗告人罰鍰1,700 元，駁回抗告人之異議
    ，經核並無不合。抗告意旨指摘原裁定不當，為無理由，應
    予駁回。
三、據上論結，應依道路交通案件處理辦法第26條，刑事訴訟法
    第412 條，裁定如主文。
中    華    民    國    95    年    9     月    11    日
                  刑事第六庭  審判長法  官  王憲義
                                    法  官  張盛喜
                                    法  官  李璧君
以上正本證明與原本無異。
不得再抗告。
中    華    民    國    95    年    9     月    11    日
                                    書記官  林淑敏


司法院資訊處製作；財團法人民間司法改革基金會備份。
